【裁判字號】    97,審訴,1565
【裁判日期】    971022
【裁判案由】    毒品危害防制條例
【裁判全文】
臺灣桃園地方法院刑事判決            97年度審訴字第1565號
公  訴  人  臺灣桃園地方法院檢察署檢察官
被      告  甲○○
指定辯護人  本院公設辯護人  陳瑞明
上列被告因違反毒品危害防制條例案件，經檢察官提起公訴（97
年度毒偵字第2183號），嗣被告於準備程序進行中為有罪之陳述
，經本院合議庭裁定由受命法官獨任進行簡式審判程序後，聲請
改依協商程序而為判決，本院判決如下：
    主  文
甲○○施用第一級毒品，累犯，處有期徒刑捌月；又施用第二級
毒品，累犯，處有期徒刑肆月。應執行有期徒刑拾壹月。
    事實及理由
一、本件被告所犯係死刑、無期徒刑或最輕本刑為三年以上有期
    徒刑以外之罪，其於準備程序中就被訴事實為有罪之陳述，
    經本院告知簡式審判程序之旨，並聽取公訴人、被告及辯護
    人之意見後，爰依刑事訴訟法第273 條之1 第1 項規定合議
    裁定由受命法官獨任進行簡式審判程序。
二、被告甲○○前有違反毒品危害防制條例、竊盜等前科，其中
    曾受下列罪刑宣告及刑之執行完畢情形：
  (一)於民國88年間，因竊盜案件，經本院以88年度易字第1869號
    判決判處有期徒刑10月確定；又於同年間，因施用毒品案件
    ，經本院以89年度桃簡字第70號判決判處有期徒刑5 月確定
    ；再於同年間，因違反毒品危害防制條例案件，經本院以89
    年度訴字第1079號判決分別判處有期徒刑9 月、6 月，應執
    行有期徒刑1 年2 月確定。上開數罪，於89年6 月9 日入監
    接續執行，於90年11月16日縮短刑期假釋出監並交付保護管
    束，嗣經撤銷假釋，於92年6 月11日入監執行殘刑10月又19
    日。另於91年間，因施用毒品案件，經本院以91年度易字第
    1727號判決判處有期徒刑6 月確定，與上開殘刑接續執行，
    至93年10月19日縮刑期滿執行完畢（構成累犯）。
  (二)於94年間，因施用第一、二級毒品案件，經本院以94年度訴
    字第2492號判決判處有期徒刑8 月、4 月，應執行有期徒刑
    1 年確定；於同年間，復因竊盜案件，經本院以95年度易字
    第7 號判決判處有期徒刑1 年2 月確定，前開數罪刑嗣經本
    院以96年度聲減字第1088號裁定各減刑至二分之一，並定應
    執行有期徒刑1 年1 月確定，甫於96年7 月16日執行完畢（
    構成累犯）。
三、另被告曾於88年間，因施用毒品案件，經本院以88年度毒聲
    字第3272號裁定送觀察、勒戒後，認無繼續施用傾向，於88
    年6 月30日釋放出所，並經臺灣桃園地方法院檢察署檢察官
    於同年6 月29日以88年度偵字第8580號為不起訴處分確定，
    復於同年間，因施用毒品案件，經本院以88年度毒聲字第71
    31號裁定送觀察、勒戒後，認有繼續施用毒品傾向，經本院
    以88年度毒聲字第7631號裁定令入戒治處所施以強制戒治，
    嗣經本院以89年度毒聲字第3209號裁定停止戒治交付保護管
    束，至89年12月13日期滿執行完畢，該次施用毒品犯行，並
    經檢察官起訴，經本院以89年度桃簡字第70號判決判處有期
    徒刑5 月確定。再於91年間，因施用毒品案件，經本院以91
    年度毒聲字第1853號裁定送強制戒治，復經本院以92年度毒
    聲字第1403號裁定停止強制戒治並交付保護管束，嗣於92年
    9 月9 日保護管束期滿未經撤銷而視為執行完畢，該次施用
    毒品犯行並經本院以91年度易字第1727號判決判處有期徒刑
    6 月確定。又於前開強制戒治執行完畢後5 年內，因施用毒
    品案件，經本院以94年度訴字第2492號判決判處應執行有期
    徒刑1 年確定。詎猶不知悔改，明知海洛因、甲基安非他命
    係業經公告列為毒品危害防制條例第2 條第2 項第1 款、第
    2 款之第一、二級毒品，不得非法持有、施用，竟基於施用
    第一級毒品海洛因之犯意，於97年4 月15日某時，在桃園縣
    大溪鎮○○里○○鄰○○街110 號住處內，施用第一級毒品海
    洛因1 次；另基於施用第二級毒品甲基安非他命之犯意，於
    同日某時，在上址住處內，施用第二級毒品甲基安非他命1
    次。嗣於97年4 月18日13時30分許，經桃園縣桃園市○○○
    路與蓮埔街口為警查獲，並扣得同案被告謝志義所有之安非
    他命1 包連同包裝袋1 只（毛重1.12公克）。案經桃園縣政
    府警察局移送臺灣桃園地方法院檢察署檢察官偵查後起訴。
四、證據名稱：
  (一)被告於本院準備程序中之自白。
  (二)台灣檢驗科技股份有限公司濫用藥物檢驗報告、桃園縣政府
    警察局被採尿人尿液暨毒品真實姓名與編號對照表各1 份附
    卷可稽。
五、本件經檢察官與被告於審判外達成協商之合意且被告已認罪
    ，其合意內容為：就其施用第一級毒品部分，被告願受科刑
    範圍為有期徒刑8 月，就其施用第二級毒品部分，被告願受
    科刑範圍為有期徒刑4 月，應執行有期徒刑11月。經查，上
    開協商合意並無刑事訴訟法第455 條之4 第1 項所列情形之
    一，檢察官聲請改依協商程序而為判決，本院爰不經言詞辯
    論，於協商合意範圍內為協商判決，合予敘明。
六、附記事項：扣案之安非他命1 包連同包裝袋1 只（毛重1.12
    公克），係同案遭查獲被告謝志義所有，業據證人謝志義於
    警詢中證述在卷，宜由謝志義案件予以宣告沒收銷燬，本件
    毋庸宣告沒收銷燬，附此敘明。
七、應適用之法條：刑事訴訟法第273 條之1 第1 項、第455 條
    之4 第2 項、第455 條之8 ，毒品危害防制條例第10條第1
    項、第2 項，刑法第11條前段、第47條第1 項、第51條第5
    款。
八、本判決除有刑事訴訟法第455 條之4 第1 項第1 款、第2 款
    、第4 款、第6 款、第7 款所定情形之一，或違反同條第2
    項規定者外，不得上訴。
九、如不服本件判決，得自收受判決送達之日起10日內，向本院
    提出上訴書狀，上訴於第二審法院。
本案經檢察官潘怡華到庭執行職務。
中    華    民    國    97    年    10    月    22    日
                  刑事庭    法  官  徐  培  元
以上正本證明與原本無異。
                            書記官  楊  美  慧
中    華    民    國    97    年    10    月    22    日
附錄本件論罪科刑法條：
毒品危害防制條例第10條
施用第一級毒品者，處六月以上五年以下有期徒刑。
施用第二級毒品者，處三年以下有期徒刑。


司法院資訊處製作；財團法人民間司法改革基金會備份。
